臺灣桃園地方法院刑事判決　　　　　　　　　　　　　九十三年度訴字第一三二號
　　公　訴　人　臺灣桃園地方法院檢察署檢察官
　　被　　　告　甲○○
　　選任辯護人　莊守禮律師
　　被　　　告　鄭菲萍
　　選任辯護人　呂福元律師
右列被告因毒品危害防制條例等案件，經檢察官提起公訴（九十二年度偵字第一六四
九九號），及追加起訴，本院判決如左：
    主  文
甲○○、鄭菲萍共同運輸第二級毒品，甲○○累犯，處有期徒刑捌年，褫奪公權參年
；鄭菲萍處有期徒刑玖年，褫奪公權肆年。扣案第二級毒品甲基安非他命壹佰包（總
淨重壹柒玖伍點陸壹公克）沒收銷燬之；塑膠袋貳佰壹拾個、牛皮紙袋貳個、橡皮筋
捌拾肆條、ＣＤ盒貳只、乳液壹包、浴巾壹條均沒收。
    事  實
一、甲○○於民國九十一年間因妨害風化案件，經本院判處有期徒刑三月，於九十二
    年六月二十日執行完畢。鄭菲萍原為泰國人，現歸化為中華民國國民，二人因租
    賃房屋而相識，均明知甲基安非他命係毒品危害防制條例第二條第二項第二款所
    列之第二級毒品，並經行政院公告為甲類第四款之管制進出口物品，不得運輸，
    亦不得私運進口，竟共同基於運輸第二級毒品甲基安非他命進口之犯意聯絡，計
    畫由鄭菲萍先行前往泰國當地購買甲基安非他命，再由甲○○將之運輸入台，二
    人談妥後，鄭菲萍於九十二年十月間某日，交付新臺幣（下同）一萬三千元予甲
    ○○，央請甲○○為其代購臺北往返泰國曼谷之機票，後鄭菲萍再於同年月六日
    前往甲○○位於桃園縣中壢市○○里○段六一一巷二三號三樓住處取回前開機票
    ，甲○○同時囑咐鄭菲萍前往泰國後，先購買當地電話預付卡（ＯＮＥ　ＴＷＯ
    　ＣＡＬＬ），以供伊前往泰國時聯絡之用。鄭菲萍旋於同年月七日，先行搭乘
    泰國航空ＴＧ六三七號班機前往泰國曼谷，且於當地購買電話預付卡，並撥打甲
    ○○0000000000號行動電話告知甲○○預付卡電話號碼，再前往其姊
    位於距離曼谷機場約六至八小時車程之蘇可泰府住處。而甲○○亦於隔日（即八
    日）攜其幼子搭乘搭乘中華航空ＣＩ六九五號班機前往泰國曼谷，甫抵達曼谷機
    場便聯絡鄭菲萍前來該處會合，二人即同往曼谷某飯店住宿。迨同年月九日下午
    ，鄭菲萍將包裝完成，其內放置甲基安非他命之ＣＤ盒二只（其內之甲基安非他
    命均先以塑膠袋分裝成一百小包，外各覆一層藍色塑膠袋，且每五小袋以三條橡
    皮筋捆成一束，每二束成捆一疊，共計十疊，其中八疊均再以塑膠袋包裹其外，
    再各以三條橡皮筋固定，另二疊則以牛皮紙袋包裹，再以五疊為一份，每份分裝
    入透明塑膠袋且均填充白色乳液以偽裝，再分別置入二只ＣＤ盒）攜回飯店，復
    於當日晚間，鄭菲萍以一條浴巾包覆於前開裝盛毒品之二只ＣＤ盒外以掩飾後，
    置入甲○○所攜之行李箱內，交予甲○○攜回臺灣。隨後二人在曼谷停留至同年
    月十日上午，鄭菲萍始陪同甲○○至曼谷機場，於同日八時二十五分，甲○○先
    行搭乘中華航空公司ＣＩ０六六號班機返臺。嗣於同日十三時三十分許，內政部
    警政署航空警察局員警會同財政部臺北關稅局人員於甲○○通關時查察其所托運
    之行李時發覺藏放甲基安非他命之ＣＤ盒二只而查知上情。並扣得第二級毒品甲
    基安非他命一百包（實際總毛重一九二二點二三公克，總淨重一七九六點五二公
    克，共取零點九一公克鑑驗用磬，總餘一七九五點六一公克），及鄭菲萍所有供
    包裝藏放以運輸毒品所用之塑膠袋二百十個、牛皮紙袋二個、橡皮筋八十四條、
    ＣＤ盒二只、乳液一包，及甲○○所有供包裹掩飾所運送毒品所用之浴巾一條。
    而鄭菲萍於同年月十一日，始搭乘泰國航空ＴＧ六三四號班機自泰國曼谷返臺，
    並經檢察官簽發拘票拘提到案。
二、案經內政部警政署航空警察局移送臺灣桃園地方法院檢察署檢察官偵辦，及追加
    起訴。
    理  由
一、被告甲○○、鄭菲萍對被告甲○○於九十三年十月十日十三時三十分許，為警查
    獲其所托運之行李內藏放第二級毒品甲基安非他命一情固不否認，惟均矢口否認
    有何共同運輸第二級毒品海洛因之犯行，甲○○辯稱：該二只ＣＤ盒係鄭菲萍在
    泰國交予伊，並向伊稱該物為保養品，伊不知其內所置之物為甲基安非他命，且
    伊此次所帶之行李不多，而被告鄭菲萍之行李過重，伊基於情誼才幫鄭菲萍攜帶
    該二只ＣＤ盒返臺云云；被告鄭菲萍則辯稱：伊並未交付扣案裝有甲基安非他命
    之ＣＤ盒予被告甲○○云云。經查：
（一）被告甲○○於九十三年十月十日八時二十五分許，搭乘中華航空公司ＣＩ０六
      六號班機抵臺，於同日十三時三十分許，在桃園縣中正機場為內政部警政署航
      空警察局員警會同財政部臺北關稅局人員查獲其所托運之行李箱內二只ＣＤ盒
      藏放第二級毒品甲基安非他命一節，有旅客入出境記錄查詢、臺北關稅局稽查
      組Ｘ光檢查儀注檢行李報告表、臺北關稅局扣押貨物、運輸工具收據及搜索筆
      錄、航空警察局安檢隊查獲涉嫌毒品危害防制條例毒品初步鑑驗報告單、現場
      照片六張在卷可稽。再扣案之藥錠，經送內政部警政署刑事警察局鑑驗結果：
      「一、經拆封檢視內為藍色塑膠袋包裝著紅色藥錠（其中每包中均含有少量之
      綠色藥錠），其上均印有「ＷＹ」字樣，隨機抽取十顆鑑驗，分別予以編號一
      至十，（其中編號一、二為綠色藥錠）：（一）實際總毛重一九二二‧二三公
      克，總淨重一七九六‧五二公克，共取０‧九一公克鑑驗用磬，總餘一七九五
      ‧六一公克。（二）編號一至十：均驗出二級毒品甲基安非他命（Ｍｅｔｈａ
      ｍｐｈｅｔａｍｉｎ）成分，另均驗出：Ｃａｆｆｅｉｎｅ成分。（三）編號
      一至十測得甲基安非他命平均純度約為二九‧九八﹪」，有內政部警政署刑事
      警察局九十二年十二月二十二日刑鑑字第０九二０一九八七七九號鑑驗通知書
      一紙附卷可稽。被告甲○○確有攜帶第二級毒品甲基安非他命進入臺灣一節，
      堪以認定。
（二）被告甲○○雖以：該二只ＣＤ盒均係被告鄭菲萍託伊帶回臺灣，並向伊稱該物
      為保養品，伊不知其內之物為甲基安非他命等語置辯。然前開為警查獲之甲基
      安非他命，均係顆粒狀，先以小型塑膠袋分裝成一百包（此部分使用塑膠袋一
      百個），再均覆以一層藍色塑膠袋（此部分使用塑膠袋一百個），並將每五小
      袋以三條橡皮筋捆成一束，共計二十束（１００÷５＝２０，２０×３＝６０
      ，此部分使用橡皮筋六十條），每二束成捆一疊，共計十疊，其中八疊以各塑
      膠袋一個包裹其外再各以三條橡皮筋固定（此部分使用塑膠袋八個；8×3＝24
      ，橡皮筋二十四條），另二疊以牛皮紙袋包裹（此部分使用牛皮紙袋二個），
      再將前開十疊分成各為五疊之二份，每份再各裝入透明塑膠袋（此部分使用塑
      膠袋二個），並於其內填充白色乳液後（警方查獲甲○○前開運輸毒品犯行後
      ，於拆卸本案毒品包裝時，業將此部分之白色乳液二袋合併裝盛於一包，故扣
      案物品清單上僅記載乳液一包），將之置於二只ＣＤ盒內，再以浴巾一條包覆
      於前開二只ＣＤ盒外以掩飾一情，業據被告甲○○於警詢中供陳明確，且亦多
      次自承：伊有打開ＣＤ盒，知道塑膠袋中之除乳液外另有顆粒狀之物，為避免
      破裂才如此包裝等語（見臺灣桃園地方法院檢察署九十二年度偵字第一六四九
      九號卷第三頁背面、第五二頁），復經本院勘驗屬實（見本院九十三年三月二
      十四日審判筆錄），並有拍攝查獲毒品包裝情形之照片五禎及扣案物品清單一
      份在卷可佐，蓋果如被告甲○○所稱，渠等欲防止前開物品破裂，則依一般日
      常生活經驗，渠等當取較為堅硬之鐵罐、塑膠罐等容器加以裝盛，豈有以幾無
      防護功能，極易因外力擠壓而破裂之塑膠袋加以包裝之理。況本案之甲基安非
      他命外均復有多層塑膠袋包裝，與乳液並未混合，苟非為隱蔽藏匿該甲基安非
      他命，渠等大可將乳液與甲基安非他命分別包裝，何須以外覆乳液此等奇特之
      方式加以包裝，而甲○○竟稱對此竟毫無懷疑或加以詢問，顯與常情有違。況
      被告甲○○攜帶之二只ＣＤ盒內所藏放之第二級毒品甲基安非他命淨重高達一
      千七百九十六餘公克，數量頗鉅，價值匪淺，絕非被告甲○○所稱之任意以乳
      液夾雜藥丸之保養品之價值可比擬，被告鄭菲萍既央請被告甲○○運送，自會
      要求被告盡力看護以防遺失或避免被告甲○○誤該物為一般保養用品而任意贈
      被告鄭菲萍所交付運送之物為甲基安非他命一節，顯係事後卸責之詞，要無可
      採。
（三）再被告鄭菲萍雖矢口否認曾交付前開夾藏甲基安非他命之ＣＤ盒予被告甲○○
      攜回臺灣云云。然被告甲○○所運輸入臺之甲基安非他命係被告鄭菲萍所交付
      一節，業據被告甲○○迭於警詢時供稱：伊所托運行李箱（編號：ＣＩ－四五
      六六四四）內查獲之甲基安非他命藥丸係被告鄭菲萍於九十三年十月九日在泰
      國曼谷交予伊，要求伊帶回臺灣，前開毒品分置於二只ＣＤ盒內，內容物包裝
      方式皆相同，每只ＣＤ盒內先以藍色塑膠袋每五小包以橡皮筋綁在一起，各有
      五十包，裝入透明大塑膠袋內在灌入乳液，總計二只ＣＤ盒內共裝有一百包，
      被告鄭菲萍交予伊之前業已包裝完成等語（見九十二年度偵字第一六四九九號
      卷第三頁背面、第四頁）；於檢察官偵查中供陳：被告鄭菲萍撥打伊之000
      0000000號行動電話與伊聯絡，得知當時伊人在泰國，便稱要拿東西給
      伊，其後被告鄭菲萍就在泰國曼谷將為警查獲之甲基安非他命交予伊，伊有打
      開該物，知道塑膠袋內之乳液內有顆粒，被告鄭菲萍幫伊將前開物品包好，以
      避免破掉，被告鄭菲萍說日後再向伊取回等語（見同上偵卷第五二頁背面、第
      五三頁背面、第九三頁、第一八八頁）；及於本院審理時證述：為警查獲之裝
      有安非他命ＣＤ盒二只均係被告鄭菲萍在泰國之飯店交予伊，但被告鄭菲萍告
      訴伊該物為保養品，託伊為其帶回臺灣，並會贈與伊一半。被告鄭菲萍在九十
      二年十月九日下午自外帶回二只ＣＤ盒，並將之交予伊帶回臺灣，伊收受該二
      ＣＤ盒時，業已包裝完整，但被告鄭菲萍又交代伊該物可能破裂，要求伊再以
      浴巾包覆於外。被告鄭菲萍在飯店時曾打開該二只ＣＤ盒給伊看，故伊知道Ｃ
      Ｄ盒裡面有乳液，且看到乳液裡面有顆粒狀之物等語（見本院九十三年二月二
      十九日、同年十月二十日審理筆錄）明確。再佐以被告鄭菲萍對其自九十三年
      十月七日至十一日前往泰國期間是否與甲○○接觸一節，先於警詢時供稱：「
      （問：你九十二年十月七日至十月十日間在泰國是否有與甲○○以電話聯絡及
      見面？如何聯絡？因何事聯絡？）我在泰國期間都沒有和甲○○聯絡或見面過
      」（見同上偵查卷第五九頁背面）；於檢察官偵查中亦稱：「（問：你有無跟
      甲○○一起去過泰國？）不曾」（見同上偵查卷第七七頁）、「（問：你在泰
      國有沒有遇過林？）沒有」（見同上偵卷第九三頁）；後則改稱：「（問：你
      十月九日是否有去林住的飯店找她？）有。」（見同上偵查卷第一八七頁）；
      嗣於本院訊問時則稱：九十二年十月八日被告甲○○抵達泰國時，以電話聯絡
      伊前去機場接機，伊即搭車前往，後伊偕同被告甲○○至飯店投宿，直至被告
      甲○○離開泰國前，伊均與被告甲○○在一起，且被告甲○○於同年月十日返
      臺前，亦係伊陪同被告甲○○前往泰國曼谷機場搭機等語（見本院九十三年三
      月二十六日訊問筆錄）；被告甲○○要求伊到泰國時購買預付卡後，告知其該
      預付卡門號，伊九十二年十月七日抵達泰國後，當日即購買預付卡，且告知被
      告甲○○該預付卡門號。伊抵達泰國當日晚上，被告甲○○就撥打電話予伊，
      告知其隔日欲至泰國一事，並要求伊隔日至機場接機，伊隔日即自蘇可泰府伊
      姐姐家出發，花費六小時車程至機場接被告甲○○，再與被告甲○○同至曼谷
      牛橋附近之旅館住宿，伊與被告甲○○同住一房，自九十二年十月八日被告甲
      ○○抵達泰國起至同年月十日甲○○搭機返臺間，伊均全程都陪同被告甲○○
      等語（見本院九十三年四月二十九日審理筆錄）。蓋被告甲○○、鄭菲萍二人
      自九十二年十月八日起至同年月十日間是否見面、接觸，乃單純之事實，並未
      涉及個人主觀判斷，且依被告鄭菲萍於本院審理時所述，其不辭辛勞遠從六小
      時車程外之處前往機場接待被告甲○○，當會留下深刻印象而不致遺忘，況其
      於九十三年二月九日檢察官偵查時及本院於同年十一月二十九日、九十三年一
      月二十八日、同年二月九日訊問時，均於無通曉泰語之通譯到場翻譯，其卻能
      自由陳述（詳見前開各次訊問筆錄），自可排除其係前後所述不一係因無法理
      解中文所致，則被告鄭菲萍對於此一單純事實，竟能從全盤否認到坦承前開三
      日期間與均與被告甲○○同處之迥異說詞，顯見其極易為脫免罪責而任意為不
      實之陳述，其前開辯詞是否可信，自有可疑。反觀被告甲○○自始均供述前開
      夾藏甲基安非他命之ＣＤ盒係甲○○於九十二年十月九日交付與伊等語，自較
      被告鄭菲萍為圖卸責之詞較為可信。
（四）再雖被告甲○○與被告鄭菲萍均一再辯稱二人並無相約前往泰國，且不知彼此
      何時會前往泰國（被告甲○○部分見本院九十三年二月九日訊問筆錄、被告鄭
      菲萍部分見本院九十三年四月二十九日審理筆錄），然被告鄭菲萍自承其所使
      用之行動電話門號為00000000000號（見九十三年四月二十九日審
      理筆錄）；被告甲○○亦稱該0000000000號之行動電話門號係伊所
      使用（見九十三年十月二十日審理筆錄），前開被告二人使用之行動電話門號
      ，於九十二年十月間有多次通話記錄，尤於該月六日即被告鄭菲萍前往泰國之
      前一日更有多達十七通相互通話之記錄，再佐以被告甲○○要求被告鄭菲萍於
      抵達泰國當日，購買當地電話預付卡以供其與之聯絡一情，二人豈會不相互告
      知何時欲前往泰國，否則二人既不知彼此何時前往泰國，當無法確定二人可在
      泰國相遇，被告鄭菲萍何須為此一不確定之事實大費周章於甫抵達泰國曼谷機
      場時，旋即購買電話預付卡，並立刻知會被告甲○○以相互聯絡，故二人辯稱
      未相互約定前往泰國，事先亦不知對方何時欲前往泰國一節，要無可採。再者
      ，被告甲○○於本院詢問時陳稱：伊本次原計畫停留泰國二星期以拜訪其子之
      乾媽「阿珊」，因未遇「阿珊」，故提早回國，伊不知阿珊之泰國姓名，亦不
      知其住處，只知其在泰國工作，以往都是伊至泰國後搭乘計程車，再撥打電話
      予「阿珊」，由「阿珊」直接告訴司機地址。此次伊前往泰國，並未至他處旅
      遊，僅在曼谷伊住宿之飯店附近活動，且除九十二年十月九日上午及下午被告
      鄭菲萍曾單獨外出二次外，其餘時間渠伊均與被告鄭菲萍共處等語（見本院九
      十二年月十日十日訊問筆錄、九十三年十月二十日審理筆錄），蓋甲○○自承
      不知「阿珊」之真實姓名及住處，須待其抵達泰國當地後，再聯絡「阿珊」指
      引計程車司機載送，則豈會不於前往泰國前先與「阿珊」聯絡，即貿然攜帶幼
      子前往，且佐以被告鄭菲萍於本院審理時亦證稱：被告甲○○於停留泰國期間
      並未單獨外出，渠二人均共處，亦未與其他人見面，被告甲○○並未向伊提及
      此次前往泰國之目的係為帶訪親友或洽談生意等語（見本院九十三年四月二十
      九日審理筆錄），足見被告甲○○所稱前往泰國係為探訪「阿珊」一節，顯係
      臨訟虛構之詞，自無可採。再被告鄭菲萍自承：此次前往泰國之機票費用一萬
      三千元係伊所自費，伊前往泰國係為探望其姊，伊在其姊家中停留一日，隔日
      被告甲○○撥打電話予伊後，伊即前往機場接送被告甲○○，嗣被告甲○○停
      留泰國三日期間，伊全程陪同被告甲○○，渠等除了偶爾外出吃飯及陪同被告
      隨意逛逛外，並無計畫特別從事何事，迨於九十二年十月十日陪同甲○○至機
      場搭機後，伊便就近住在伊姪子家中，未再返回其姊住處探望其姊等語（見本
      院九十三年三月二十六日詢問筆錄、同年四月二十九日審理筆錄、同年十月二
      十日審理筆錄），蓋被告鄭菲萍果為探望其姐始花費高達萬餘元之旅費返回泰
      國，豈會僅僅短暫停留其姐家中一日，即應被告甲○○之召，置其病中親人於
      不顧，專程耗費六小時車程遠自其姐位於蘇可泰府住處至曼谷機場接送被告甲
      ○○，而與被告甲○○相會後卻僅在曼谷飯店漫無目地停留，故其所稱前往泰
      國係為探望其姐一節，顯與常情有違，要無可信。故被告甲○○與鄭菲萍所稱
      前往泰國之目絕非如渠所述如此單純，蓋渠等豈會花費高達萬餘元之旅費，被
      告甲○○甚或不遲辛勞攜子自臺灣前往泰國；被告鄭菲萍甚且捨棄照料親人之
      機會而寧可專程搭車前往曼谷機場與被告甲○○會合，且於面臨重罪審判情況
      下，猶無法對此行目的提出合理說明，渠等假借旅遊、探親掩飾不法運輸毒品
      一節，至為酌然。再徵諸被告鄭菲萍一再供陳：被告甲○○停留泰國三日期間
      ，除伊全程陪同外，被告甲○○並未再與他人接觸，渠等二人均一同行動，被
      告甲○○並無單獨外出等語（見本院九十三年三月二十六日詢問筆錄、同年十
      月二十日審理筆錄），則被告甲○○甫抵泰國曼谷機場即由被告鄭菲萍接送至
      飯店住宿，停留泰國期間亦均與被告鄭菲萍共處，甚且由被告鄭菲萍陪同至曼
      谷機場搭機返臺，期間未曾單獨行動或與他人接觸，而其返臺所攜之托運行李
      中卻夾藏甲基安非他命，若該毒品非被告鄭菲萍所交付，則前開毒品尚能由何
      而來，故被告鄭菲萍辯稱被告甲○○所攜毒品非伊所交付，伊不知該毒品何來
      云云，顯與事理有違，要無可採。被告甲○○與鄭菲萍確有事先約定自泰國運
      輸第二級毒品甲基安非他命入臺一節，應可認定。
（五）被告甲○○及被告鄭菲萍經本院依被告甲○○聲請送桃園縣政府警察局施以測
      謊鑑定結果，被告甲○○對「（一）本案你有騙我是鄭菲萍在泰國將毒品交給
      你的嗎？答；沒有。（二）本案你有騙說是鄭菲萍將毒品交給你帶回臺灣的嗎
      ？答；沒有。（三）關於本案，你知道ＣＤ盒內裝的是毒品嗎？答；不知道。
      」，經測試結果並無不實反應，有該局九十三年八月十八日桃警刑字第０九三
      ００二一一七四號測謊鑑定結果通知書一份在卷可稽；另被告鄭菲萍則因不諳
      中文，無法直接進行測前會談，因此對其進行測謊將影響測謊鑑驗準確度，故
      未對其實施測謊一情，亦有該局九十三年九月一日桃警刑字第０九三００二一
      二八二號函在卷足憑。惟按測謊鑑定，係依一般人在說謊時，會產生遲疑、緊
      張、恐懼、不安等心理波動現象，乃利用測謊儀器將受測者之上開情緒波動反
      應情形加以紀錄，用以判別受測者所供述之真實性，倘受測者愈想壓抑其謊言
      所產生之情緒，在測謊儀器上會愈產生明顯之情緒波動反應，反之，則無此不
      實之波動反應。從而測謊鑑定結果，如就否認犯罪有不實之情緒波動反應，固
      得供審判上之參酌，惟不得採為有罪判決之唯一憑據，然若其否認犯罪之供述
      ，無任何不實之情緒波動反應，又無其他合法之積極證據足為犯罪行為之證明
      者，即可印證其真實性，非不得為有利於受測者之認定，有最高法院八十七年
      度臺上字第三三三九號裁判可資參照。本件被告鄭菲萍與被告甲○○二人就被
      告甲○○為警查獲之甲基安非他命是否為被告鄭菲萍所交付一節，處於相互對
      立之地位，而被告鄭菲萍因語言因素而無法實施測謊，被告甲○○之測試結果
      ，於缺乏與被告鄭菲萍相互對照之情形下，實不宜僅以被告甲○○一人之測謊
      結果，即遽以採為證據。況測謊鑑驗之結果既因受測人之生理、心理因素影響
      ，而人的行為、思想又無法量化，則測謊自不能如物理、化學試驗般獲得絕對
      之正確性，測謊之結果應係有其他可資信賴之積極或消極證據存在之情形下，
      作為補強證據證明力參考之用，而非可作為判斷事實之唯一憑證，故被告甲○
      ○雖就其不知被告鄭菲萍所交付之物為毒品一節通過測謊反應，然依據其餘事
      證足以證明其確實知悉被告鄭菲萍所交付之物為毒品，業已論述如上，則前開
      測謊報告，尚不足為被告甲○○有利之證明。
（六）綜上所述，被告甲○○、鄭菲萍所辯均無可採，本件事證明確，被告二人犯行
      均堪予認定，自應依法論科。
二、查毒品危害防制條例已於九十二年六月六日條正，同年七月九日公布，九十三年
    一月九日生效，該次修正其中關於運輸毒品部分其相關條次、構成要件、刑度均
    未變更，然該條例部分條文經修正，而全部條文經重新公布，即有形式上之修正
    ，而比較修正前、後之規定，新法於被告並無不利之情形，應依刑法第二條第一
    項前段規定，適用修正後之法律。故核被告甲○○、鄭菲萍私自將第二級毒品甲
    基安非他命由泰國運抵臺灣之所為，均係犯毒品危害防制條例第四條第二項之運
    輸第二級毒品罪及懲治走私條例第二條第一項之私運管制物品進口罪。被告甲○
    ○與鄭菲萍二人間，有犯意聯絡及行為之分擔，均為共同正犯。又被告甲○○、
    鄭菲萍持有第二級毒品甲基安非他命之低度行為，為運輸之高度行為所吸收，不
    另論罪。而被告二人以一運輸毒品甲基安非他命行為同時觸犯前開二罪，為想像
    競合犯，均依刑法第五十五條前段規定，從一重論以毒品危害防制條例第四條第
    二項之運輸第二級毒品罪。再被告甲○○於九十一年間因妨害風化案件，經本院
    判處有期徒刑三月，於九十二年六月二十日執行完畢，有臺灣高等法院被告全國
    前案紀錄表一份在卷足憑，其於五年內再犯有期徒刑以上之本罪，為累犯，應依
    法加重其刑。爰審酌被告二人為貪圖私利，率爾運輸毒品進入臺灣，且運輸之毒
    品重達一千七百九十六餘公克，數量甚鉅，如流入市面，對我國人民身體健康及
    社會治安危害甚大，被告鄭菲萍於本件運輸毒品犯行中，擔任收取毒品之角色，
    為本件運輸犯行之導因，惡性自較僅單純受託將毒品攜入臺灣之被告甲○○為重
    ，自應科以較被告甲○○為重之刑罰，及二人犯罪後均以顯不合理之辯詞以圖卸
    責，耗費司法資源，態度不佳等情，分別量處如主文所示之刑，以資懲儆，且本
    院認渠等之犯罪性質，有褫奪公權之必要，併依刑法第三十七條第二項規定，分
    別宣告被告甲○○褫奪公權三年、被告鄭菲萍褫奪公權四年。扣案之第二級毒品
    甲基安非他命合計淨重一七九五‧六一公克（實際總毛重一九二二‧二三公克，
    總淨重一七九六‧五二公克，共取０‧九一公克鑑驗用磬，總餘一七九五‧六一
    公克），應依毒品危害防制條例第十八條第一項前段沒收銷燬。扣案之塑膠袋二
    百十個（100＋100＋8＋2＝210）、牛皮紙袋二個、橡皮筋八十四條（60+24＝84
    ）、ＣＤ盒二只、乳液一包（以上各項物品數量之計算方式參理由欄一（二）之
    說明），係被告鄭菲萍所有；浴巾一條，為甲○○所有，均係供包裝、夾藏或掩
    飾毒品以利被告甲○○運輸之用，業據被告甲○○陳述在卷，均應依同條例第十
    九條第一項規定宣告沒收。再被告甲○○供稱被告鄭菲萍曾應允欲給付三萬元供
    其購買珍珠，然為被告鄭菲萍所否認，且被告甲○○亦稱被告鄭菲萍實際並未給
    付，自難認該三萬元為被告因犯罪所得之財物，爰不就此為沒收之諭知，附此敘
    明。
據上論斷，應依刑事訴訟法第二百九十九條第一項前段，毒品危害防制條例第四條第
二項、第十八條第一項前段、第十九條第一項，懲治走私條例第二條第一項、第十一
條，刑法第十一條前段、第二條第一項前段、第二十八條、第五十五條、第四十七條
、第三十七條第二項，判決如主文。
本案經檢察官謝雯璣到庭執行職務。
中　　　華　　　民　　　國　　九十三　　年　　 十一 　　月　　　三　　　日
                                臺灣桃園地方法院刑事第九庭
                                    審判長法  官  林明洲
                                          法  官  黃斯偉
                                          法  官  何燕蓉
右正本證明與原本無異。
如不服本判決，應於判決送達後十日內，向本院提出上訴狀。
                                          書記官  李雅怡
中　　　華　　　民　　　國　　九十三　　年　　 十一 　　月　　　三　　　日
附論罪科刑依據之法條：
毒品危害防治條例第四條
製造、運輸、販賣第一級毒品者，處死刑或無期徒刑；處無期徒刑者，得併科新臺幣
一千萬元以下罰金。
製造、運輸、販賣第二級毒品者，處無期徒刑或七年以上有期徒刑，得併科新臺幣七
百萬元以下罰金。
製造、運輸、販賣第三級毒品者，處五年以上有期徒刑，得併科新臺幣五百萬元以下
罰金。
製造、運輸、販賣專供製造或施用毒品之器具者，處一年以上七年以下有期徒刑，得
併科新臺幣一百萬元以下罰金。
前四項之未遂犯罰之。
懲治走私條例第二條
私運管制物品進口﹑出口逾公告數額者，處七年以下有期徒刑，得併科新台幣二十萬
元以下罰金。
以犯前項之罪為常業者，處三年以上十年以下有期徒刑，得併科新台幣三十萬元以下
罰金。第一項之未遂犯罰之。
第一項所稱管制物品及其數額，由行政院公告之。
